【裁判字號】    98,審訴,1185
【裁判日期】    980527
【裁判案由】    毒品危害防制條例
【裁判全文】
臺灣桃園地方法院刑事判決            98年度審訴字第1185號
公  訴  人  臺灣桃園地方法院檢察署檢察官
被      告  甲○○
指定辯護人  本院公設辯護人  彭詩雯
上列被告因毒品危害防制條例案件，經檢察官提起公訴（98年度
毒偵字第668 號），嗣被告於準備程序進行中為有罪之陳述，經
本院合議庭裁定由受命法官獨任進行簡式審判程序後，聲請改依
協商程序而為判決，本院判決如下：
    主  文
甲○○施用第一級毒品，累犯，處有期徒刑捌月，扣案之海洛因
壹包連同包裝袋壹只（淨重壹點貳伍公克、空包裝重零點肆零公
克）、海洛因壹包連同包裝袋壹只（毛重零點肆捌公克，因鑑驗
使用零點零壹公克）均沒收銷燬之、注射針筒壹支沒收；又施用
第二級毒品，累犯，處有期徒刑伍月。應執行有期徒刑拾壹月，
扣案之海洛因壹包連同包裝袋壹只（淨重壹點貳伍公克、空包裝
重零點肆零公克）、海洛因壹包連同包裝袋壹只（毛重零點肆捌
公克，因鑑驗使用零點零壹公克）均沒收銷燬之、注射針筒壹支
沒收。
    事實及理由
一、本件被告所犯係死刑、無期徒刑或最輕本刑為3 年以上有期
    徒刑以外之罪，其於準備程序中就被訴事實為有罪之陳述，
    經本院告知簡式審判程序之旨，並聽取公訴人、被告及辯護
    人之意見後，爰依刑事訴訟法第273 條之1 第1 項規定合議
    裁定由受命法官獨任進行簡式審判程序。
二、被告甲○○前有違反毒品危害防制條例前科，其中於民國96
    年間，因違反毒品危害防制條例案件，經臺灣新竹地方法院
    以96年度竹簡字第743 號判決判處有期徒刑3 月確定，又經
    臺灣新竹地方法院以96年度聲減字第850 號裁定減為有期徒
    刑1 月又15日確定，於96年9 月3 日入監執行，並於96年10
    月17日縮刑期滿執行完畢（構成累犯）。
三、被告另於96年間，因施用毒品案件，經臺灣新竹地方法院以
    96年度毒聲字第150 號裁定送觀察、勒戒後，認無繼續施用
    毒品之傾向，於96年9 月3 日執行完畢釋放出所，並經臺灣
    新竹地方法院檢察署檢察官於96年8 月31日以96年度毒偵緝
    字第114 號、第115 號為不起訴處分確定。詎其仍不知悔改
    ，明知海洛因、安非他命係毒品危害防制條例第2 條第2 項
    第1 款、第2 款所規定之第一、二級毒品，不得非法持有、
    施用，竟分別基於施用第一級毒品海洛因與第二級毒品安非
    他命之犯意，於98年2 月5 日某時，在新竹市○區○○路28
    3 巷9 號住處內，分別施用第一級毒品海洛因及第二級毒品
    安非他命各1 次。嗣於同日17時20分許，在桃園市○○市○
    ○路258 號7 樓之1 友人任德威租屋處內為警查獲，並當場
    扣得其所有之海洛因1 包連同包裝袋1 只（淨重1.25公克、
    空包裝重0.40公克）、海洛因1 包連同包裝袋1 只（毛重0.
    48公克，因鑑驗使用0.01公克），其所有供（但非專供）施
    用第一級毒品所用之注射針筒1 支，及林育誠所有之安非他
    命1 包連同包裝袋1 只（毛重2.15公克）、電子磅秤1 台、
    行動電話1 支，任德威所有之安非他命2 包連同包裝袋2 只
    （合計毛重42.05 公克）、安非他命吸食器1 組、塑膠提撥
    器2 支、海洛因殘渣袋2 個、安非他命殘渣袋1 個、香煙盒
    1 盒、電子磅秤1 台、行動電話1 支。案經桃園縣政府警察
    局大園分局報告臺灣桃園地方法院檢察署檢察官偵查後起訴
    。
四、證據名稱：
  (一)被告於偵訊及本院準備程序中之自白。
  (二)台灣檢驗科技股份有限公司濫用藥物檢驗報告暨桃園縣政府
    警察局大園分局被採尿人姓名編號對照表、法務部調查局濫
    用藥物實驗室鑑定書、台灣檢驗科技股份有限公司濫用藥物
    檢驗報告各1 份附卷可稽。
  (三)海洛因1 包連同包裝袋1 只（淨重1.25公克、空包裝重0.40
    公克）、海洛因1 包連同包裝袋1 只（毛重0. 48 公克，因
    鑑驗使用0.01公克）、注射針筒1 支扣案可資佐證。
五、本件經檢察官與被告於審判外達成協商之合意且被告已認罪
    ，其合意內容為：就其施用第一級毒品部分，被告願受科刑
    範圍為有期徒刑8 月，就其施用第二級毒品部分，被告願受
    科刑範圍為有期徒刑5 月，應執行有期徒刑11月。經查，上
    開協商合意並無刑事訴訟法第455 條之4 第1 項所列情形之
    一，檢察官聲請改依協商程序而為判決，本院爰不經言詞辯
    論，於協商合意範圍內為協商判決，合予敘明。
六、扣案之海洛因1 包連同包裝袋1 只（淨重1.25公克、空包裝
    重0.40公克）、海洛因1 包連同包裝袋1 只（毛重0. 48 公
    克，因鑑驗使用0.01公克），經送鑑定結果，確含海洛因成
    分，有法務部調查局濫用藥物實驗室鑑定書、台灣檢驗科技
    股份有限公司濫用藥物檢驗報告各1 份附卷可稽，均應依毒
    品危害防制條例第18條第1 項前段規定，沒收銷燬之；包裹
    第一級毒品海洛因之包裝袋與前開毒品無從完全剝離，併依
    毒品危害防制條例第18條第1 項前段規定，沒收銷燬之。另
    扣案之注射針筒1 支係被告所有供（但非專供）施用第一級
    毒品所用之物，業經被告於偵訊中自承在卷，應依刑法第38
    條第1 項第2 款宣告沒收。至扣案之安非他命1 包連同包裝
    袋1 只（毛重2.15公克）等11項物品，分別係同案遭查獲之
    證人林育誠、任德威所有，業據證人林育誠、任德威分別供
    陳在卷，宜由林育誠、任德威案件中宣告沒收，本院毋庸宣
    告，附此敘明。
七、應適用之法條：刑事訴訟法第273 條之1 第1 項、第455 條
    之4 第2 項、第455 條之8 ，毒品危害防制條例第10條第1
    項、第2 項、第18條第1 項前段，刑法第11條、第47條第1
    項、第51條第5 款、第38條第1 項第2 款。
八、本判決除有刑事訴訟法第455 條之4 第1 項第1 款、第2 款
    、第4 款、第6 款、第7 款所定情形之一，或違反同條第2
    項規定者外，不得上訴。
九、如不服本件判決，得自收受判決送達之日起10日內，向本院
    提出上訴書狀，上訴於第二審法院。
本案經檢察官潘怡華到庭執行職務。
中    華    民    國    98    年    5     月    27    日
                  刑事庭  法  官  徐  培  元
以上正本證明與原本無異。
如不服本判決應於收受判決後10日內向本院提出上訴書狀，並應
敘述具體理由。其未敘述上訴理由者，應於上訴期間屆滿後20日
內向本院補提理由書 (均須按他造當事人之人數附繕本)「 切勿
逕送上級法院」。
                          書記官  張  筆  隆
中    華    民    國    98    年    6     月    4     日
附錄本件論罪科刑法條：
毒品危害防制條例第10條
施用第一級毒品者，處六月以上五年以下有期徒刑。
施用第二級毒品者，處三年以下有期徒刑。


司法院資訊處製作；財團法人民間司法改革基金會備份。
